# 关于债务重组准则修订

提问人：大呆呆 时间：2019-10-17 11:11:02
请教陈老师，债务重组中修改其他债务条件的，新准则要求对重组债务和重组债权的确认和计量，适用《企业会计准则第 22 号——金融工具确认和计量》和《企业会计准则第 23 号——金融资产转移》。作为债权人我理解是否应判断终止确认原债权，而确认一项新的债权，适用《金融资产转移》准则，而 22 号《金融工具确认与计量》与债务重组有什么关系呢？

回答人：chenyiwei
对于采用修改其他条款方式进行债务重组的，新准则要求债权人对重组债权按照金融工具准则进行确认和计量，而不再要求直接将修改其他债务条件后的债权的公允价值作为重组后债权的账面价值。该项修订在增强两个准则之间的内在一致性的同时，也将要求债权人运用专业判断来确定原债权是否满足金融工具准则的金融资产终止确认条件，并根据判断结果采用不同的会计处理方法：
（ 1 ）合同的实质性修改。债务人与债权人修改或者重新议定合同而且构成实质性修改的，将导致企业债权人终止确认原金融资产，同时按照修改后的条款确认一项新金融资产。对于如何判断 “合同的实质性修改”，可参照下文提及的《企业会计准则第 22 号——金融工具确认和计量准则》应用指南（ 2018 ）规范的 “10%测试” 确定。
（ 2 ）债务人与债权人修改或重新议定合同，未导致金融资产终止确认，但导致合同现金流量发生变化的，债权人应当重新计算该金融资产的账面余额，并将相关利得或损失计入当期损益。重新计算的该金融资产的账面余额，应当根据将重新议定或修改的合同现金流量按金融资产的原实际利率（或者购买或源生的已发生信用减值的金融资产应按经信用调整的实际利率）折现的现值确定。对于修改或重新议定合同所产生的所有成本或费用，企业应当调整修改后的金融资产账面价值，并在修改后金融资产的剩余期限内摊销。（CAS22 第四十二条）